臺灣臺南地方法院民事裁定            100年度司護字第304號
聲  請  人  臺南市政府
法定代理人  賴清德    
相  對  人
即受安置人  林A         姓名.
法定代理人  林B         姓名.
            許C         姓名.
上列當事人聲請繼續安置事件，本院裁定如下：
    主  文
准將相對人林A安置於中途學校，施予特殊教育。
聲請程序費用新臺幣壹仟元由相對人負擔。
    理  由
一、按主管機關發現兒童或少年從事性交易或有從事之虞者，應
    將該兒童或少年暫時安置於其所設之緊急收容中心，並應於
    安置起72小時內提出報告，聲請法院裁定。又法院受理前項
    報告時，除有(一)該兒童或少年顯無從事性交易或從事之虞者
    ，法院應裁定不予安置並交付該兒童或少年之法定代理人、
    家長、最近親屬或其他適當之人。(二)該兒童或少年有特殊事
    由致不宜安置於短期收容中心者。法院得裁定交由主管機關
    安置於其他適當場所之情形外，應裁定將兒童或少年交付主
    管機關安置於短期收容中心，兒童及少年性交易防制條例第
    15條第2項、第16條分別定有明文。次按主管機關依前條（
    同上條例第16條）安置後，應於2週至1個月內，向法院提出
    觀察輔導報告及建議處遇方式，並聲請法院裁定。又法院依
    審理之結果，認為該少年有從事性交易者，除有下列情形之
    一者外，法院應裁定將其安置於中途學校，施予2年之特殊
    教育：(一)罹患愛滋病者。(二)懷孕者。(三)外國籍者。(四)來自大
    陸地區者。(五)智障者。(六)有事實足證較適宜由父母監護者。
    (七)其他事實足證不適合中途學校之特殊教育，且有其他適當
    之處遇者。兒童及少年性交易防制條例第17條第1項、第18
    條第2項亦分別定有明文。
二、本件聲請狀意旨略以：相對人林A經嘉義市政府警察局少年
    隊查獲，於民國100年5月19日與網友進行性交易，因相對人
    未滿18歲，有從事性交易之事實，已違反兒童及少年性交易
    防制條例，故聲請人於100年10月11日下午2時將相對人緊急
    收容，並經法院裁定准予短期安置。相對人交友複雜，金錢
    及價值觀念偏差，認為他人邀約提供金錢而發生性行為並無
    不可。評估相對人法定代理人親職功能不彰無法有效管束，
    故向法院聲請准予繼續安置相對人於中途學校，施予特殊教
    育，以利導正其正確價值觀念。
三，經查，聲請人主張之上情，有聲請人提出國軍高雄總醫院民
    診處附設蘭園中途之家「兒童及少年緊急安置/短期收容中
    心」社工報告、生活輔導觀察報告、醫師報告、觀察輔導綜
    合報告各1份為據，並經本院依職權調閱100年度司護字第27
    4號卷宗，查核屬實，足堪認定。次查，依聲請人所提出之
    觀察輔導綜合報告之內容略以：「案父及案母對於案主行為
    、交友雖會給予關懷及約束，但無法適時導正及防範，無法
    有效建立案主正確價值觀，明定行為規範等，親職功能不佳
    。案主金錢觀念扭曲，交友狀況複雜，希冀從朋友中獲取物
    質上和精神上的支持。雖經多方輔導，但仍不覺錯誤，未有
    實際改善」等語可知，本件相對人價值觀念扭曲，且經輔導
    仍未見改善，相對人法定代理人親職功能未能彰顯，是本件
    有將相對人安置於中途學校，施予特殊教育之必要。綜上所
    述，本件聲請人之聲請經核與上開法律規定尚無不符，應予
    准許。
四、依非訟事件法第21條第2項、第24條第1項，民事訴訟法第78
    條，裁定如主文。
中    華    民    國   100    年    11    月    8     日
                  家事法庭    司法事務官  林可婷
                      
以上正本係照原本作成。
如對本裁定抗告須於裁定送達後10日內向本院提出抗告狀，並應
繳納抗告費新臺幣1,000元整。
中    華    民    國   100    年    11    月    8     日
                              書  記  官  郭春慧